【裁判字號】    90,訴,1600
【裁判日期】    900831
【裁判案由】    偽造文書
【裁判全文】
臺灣高雄地方法院刑事判決                          九十年度訴字第一六號
    公  訴  人  臺灣高雄地方法院檢察署檢察官
                設高雄縣鳳山市.
右列被告因偽造文書案件，經檢察官提起公訴（九十年度偵字第九五六七號），本院
判決如左：
    主  文
ＭＵＤＡＷＡＭＡＨＴＨＯＷＩＬ行使偽造私文書，足以生損害於公眾及他人，處有
期徒刑參月，如易科罰金以參佰元折算壹日，緩刑貳年，並應於刑之執行完畢或赦免
後，驅逐出境。名義人為ＬＵＳＩＡＮＡ名義、編號ＡＢ９０５０２６號之護照壹本
及中華民國入境旅客申報單及入境登記表上偽造之「ＬＵＳＩＡＮＡ」署押計貳枚均
沒收。
    事  實
一、ＭＵＤＡＷＡＭＡＨＴＨＯＷＩＬ係印尼國人，曾於民國八十八年一月二十二日
    ，經合法申請入境，受僱於劉香蘭擔任監護工，並於八十九年一月二十二日返回
    印尼。嗣後為再度來台工作，遂持其本人之相片，冒用其姪女ＬＵＳＩＡＮＡ之
姓名、年籍資料，委託印尼之仲介公司，向印尼主管機關申請核發護照及向我國
    行政院勞工委員會（下稱勞委會）申請來台工作，致使我國勞委會承辦外籍勞工
    來台工作之公務員陷於錯誤，將「ＬＵＳＩＡＮＡ本人欲申請來台工作」之不實
    事項登載於其職務上所掌管之公文書上，核准ＬＵＳＩＡＮＡ來台工作，足以生
    損害於勞委會對於來台外籍勞工管理之正確性及ＬＵＳＩＡＮＡ本人。另印尼主
    管機關於核發ＬＵＳＩＡＮＡ名義，編號ＡＢ９０５０２６號之護照後，ＭＵＤ
    ＡＷＡＭＡＨＴＨＯＷＩＬ遂又委託前揭印尼仲介公司，持該本護照向我國駐印
    尼臺北經濟貿易辦事處人員申請停留簽證，致使上開承辦核發簽證職務之我國公
    務員亦陷於錯誤，在其職務上所掌管於我國境內停留之停留簽證，戳蓋於上開護
    照並予以核發停留簽證，足以生損害於前述經濟貿易辦事處對於停留簽證核發管
    理之正確性及ＬＵＳＩＡＮＡ本人。
二、ＭＵＤＡＷＡＭＡＨ  ＴＨＯＷＩＬ取得前開辦事處核發之停留簽證並經勞委會
    允許來台工作後，即由我國之成功人力有限仲介公司（下稱成功人力公司）仲介
    其受僱於韓淑華後，ＭＵＤＡＷＡＭＡＨ  ＴＨＯＷＩＬ遂基於行使使公務員登
  載不實之文書（停留簽證部分）之概括犯意及行使偽造私文書（中華民國入、出
    境旅客申報單、入境登記表）、使公務員登載不實、違反入出境限制規定之犯意
    ，持該護照自印尼搭機，於八十九年七月十三日入境高雄小港機場，並在中華民
    國入、出境旅客申報單及入境登記表上偽填之ＬＵＳＩＡＮＡ署押後，連同上開
    護照提出予內政部警政署航空警察局（下稱航空警察局）證照查驗隊人員查驗，
    使航空警察局承辦人員誤信其為ＬＵＳＩＡＮＡ本人，將該護照上所載ＬＵＳＩ
    ＡＮＡ之年籍資料輸存於外僑人出入境資料電腦檔案，並據以在該護照上加蓋放
    行關章，准許其入境，足以生損害於ＬＵＳＩＡＮＡ、航空警察局對外僑入出境
    管理之正確性。
三、ＭＵＤＡＷＡＭＡＨ  ＴＨＯＷＩＬ來台後，復承於前揭使公務員登載不實之概
    括犯意，委託前揭成功人力公司，代其向高雄縣警察局辦理外僑居留證，致使辦
    理相關業務之我國公務員陷於錯誤，將ＬＵＳＩＡＮＡ本人欲在台居留之不實事
    項登載於職務上所掌管之公文書，並據以核發外僑居留證，足生損害於高雄縣警
    察局對於外僑在台居留管理業務之正確性及ＬＵＳＩＡＮＡ本人。嗣於九十年五
    月十四日下午四時許，在其雇主韓淑華位於高雄縣鳳山市○○○路十一號九樓之
    住處為警查獲，並扣有ＬＵＳＩＡＮＡ之印尼籍護照一本。
四、案經高雄市政府警察局苓雅分局報請台灣高雄地方法院檢察署檢察官偵查起訴。
    理  由
一、右揭事實，業據被告ＭＵＤＡＷＡＭＡＨ  ＴＨＯＷＩＬ於在警、偵訊及本院審
    理時坦承不諱，核與證人即被告雇主韓淑華及成功人力公司經理江黎濤證述情節
    相符，復有扣案之ＬＵＳＩＡＮＡ之護照一本及ＬＵＳＩＡＮＡ名義之中華民國
    外僑居留證、被告本人之印尼籍護照、中華民國外僑居留證影本、ＬＵＳＩＡＮ
    Ａ名義之中華民國入境旅客申報單、外籍勞工居留申請表各一份及外僑入出境資
    料檔查詢表、居留外僑作業外勞詳細資料表各二份附卷足佐，被告犯行堪以認定
    。
二、核被告所為，(1)、關於使我國駐印尼經濟貿易辦事處管理簽證之公務員登載不實
    而核發停留簽證及持該簽證向航警局證照查驗隊人員行使部分，係犯刑法第二百
    十六條、第二百十四條行使使公務員登載不實文書罪；(2)、前揭使勞委會公務員
    、航警局證照查驗隊及高雄縣警察局人員登載不實事項部分，係犯刑法第二百十
    四條使公務員登載不實罪；(3)、冒用ＬＵＳＩＡＮＡ名義填具偽造中華民國入、
    出境登記表並向航警局證照查驗隊人員提出行使部分，係犯刑法第二百十六條、
    第二百十條之行使偽造私文書罪；(4)、被告未經許可進入我國臺灣國境之部分，
    係犯入出國及移民法第五十四條之罪。被告前揭行使使公務員登載不實文書部分
    ，使公務員登載不實後，復持該文書行使，則使公務員登載不實之低度行為，應
    為行使之高度行為所吸收不另論罪；又關於行使偽造私文書部分，偽造ＬＵＳＩ
    ＡＮＡ署押，為其偽造私文書之部分行為，而偽造私文書後，復持之行使，偽造
    之低度行為，亦應為行使之高度吸收，均不另論罪。再被告先後數次使公務員登
    載不實之罪嫌，時間緊接，手法相同，觸犯相同之罪名，顯係基於概括犯意反覆
    為之，應分別依連續犯之規定，論以一罪並依法加重其刑。又被告所犯上開使公
    務員登載不實、行使使公務員登載不實文書、行使偽造文書、入出國及移民法第
    五十四條罪間，有方法結果之牽連關係，應從一重之行使偽造私文書罪處斷。爰
    審酌被告前無犯罪紀錄，其因欲至我國工作，而犯上開罪行，情節尚非嚴重，犯
    後坦承罪行，態度難謂不佳等一切情狀，量處如主文所示之刑，並諭知易科罰金
    之額折算標準。被告於行為後，刑法第四十一條業九十一年一月十二日修正公布
    ，比較新舊法，以新法對被告較有利，曾應適用裁判時之刑法第四十一條第一項
    ，予以諭知易科罰金之折算標準。又被告前未曾受有期徒刑以上刑之宣告，其因
    一時失慮，初罹刑典，犯後坦承罪行，頗有悔意，信其經上開刑之宣告後，應知
    警惕而無再犯之虞，本院衡情認上開刑暫無執行之必要，爰併予宣告緩刑二年，
    以啟自新。再被告為印尼國籍之外國人，其受上開有期徒刑以上刑之宣告，應於
    刑之執行完畢或赦免後，驅逐出境。扣案之ＬＵＳＩＡＮＡ名義、編號ＡＢ９０
    ５０２６號之印尼國護照一本，為被告所有，供犯罪所用之物，應依刑法第三十
    八條第一項第二款之規定宣告沒收。又中華民國入境旅客申報單及入境登記表上
    偽造之「ＬＵＳＩＡＮＡ」署押計二枚（每紙乙枚），均應依刑法第二百十九條
    之規定宣告沒收之。
據上論斷，應依刑事訴訟法第二百九十九條第一項前段，入出國及移民法第五十四條
，刑法第十一條前段、第二百十六條、第二百十四條、第二百十條、第五十五條、第
三十八條第一項第二款、第二百十九條、第九十五條，罰金罰鍰提高標準條例第一條
前段，判決如主文。
中    華      民      國      九十      年      八      月    三十一  日
                                  臺灣高雄地方法院刑事庭
                                      法  官    郭錦茂
右正本證明與原本無異。
如不服本判決，應於判決送達後十日內，向本院提出上訴狀。
                                      書記官    賴佳慧
中    華    民    國      九十      年      九      月      六      日
附錄本判決論罪科刑法條：
入出國籍移民法第五十四條：
  未經許可入出國或受禁止出國處分而出國者，處三年以下有期徒刑、拘役或科或併
  科新台幣九萬元以下罰金。
刑法第二百一十六條：
  行使第二百十條至第二百十五條之文書者，依偽造、變造文書或登載不實事項或使
  登載不實事項之規定處斷。
刑法第二百一十條：
  偽造、變造私文書，足以生損害於公眾或他人者，處五年以下有期徒刑。
刑法第二百一十四條：
  明知為不實之事項，而使公務員登載於職務上所掌之公文書，足以生損害於公眾或
  他人者，處三年以下有期徒刑、拘役或五百元以下罰金。


司法院資訊處製作；財團法人民間司法改革基金會備份。
